【裁判字號】    89,易,295
【裁判日期】    890822
【裁判案由】    竊盜等
【裁判全文】
臺灣宜蘭地方法院刑事判決                          八十九年度易字第二九五號
    公  訴  人  臺灣宜蘭地方法院檢察署檢察官
    被      告  乙○○
    被      告  庚○○
右列被告因竊盜等案件，經檢察官提起公訴 (八十九年度偵字第一六三一號)，本院
判決如左：
    主  文
乙○○、庚○○共同竊盜，均處有期徒刑伍月，緩刑貳年。
    事  實
一、乙○○與庚○○係夫妻，基於意圖自己不法之所有及犯意聯絡，於民國八十九年
    六月十日下午二時許，以向丁○○索討金錢為由，在宜蘭縣五結鄉○○路○段三
    八Ｏ巷二十四號丁○○之住處，趁機竊取丁○○之女丙○○其所有置於客廳沙發
    上之ＮＯＫＩＡ行動電話一具與電視櫃上之皮夾一只，內有新台幣（下同）五千
    一百元、上海商業儲蓄銀行（以下稱上海銀行）之信用卡、身分證、行車執照、
    健保卡、燦坤流通卡各一張，得手後將現金花用迨盡。二人離開丁○○住處後，
    隨即於同日下午五時三十分許，復基於共同意圖自己不法之所有，以前開所竊得
    丙○○持有之上海銀行信用卡，至宜蘭縣宜蘭市○○路一一七號甲○○經營之金
    展銀樓，選購價約三萬元之金飾，並以庚○○佯為信用卡之持有人，提出該卡欲
    刷卡結帳，嗣因甲○○以電話向上海銀行確認刷卡人身分時，庚○○無法答出丙○○之身分資料隨即掛上電話，而未能結帳得逞，並與乙○○共同離去，乙○○
    後並將上開行動電話轉賣予己○○。嗣因丁○○及其家人報警因而查獲。
二、案經宜蘭縣警察局羅東分局報請台灣宜蘭地方法院檢察署檢察官偵查起訴。
    理  由
一、訊之被告乙○○對於伊竊取丙○○所有如事實欄所示之物，並持丙○○之信用卡
    至銀樓刷卡消費未遂之事實坦承不諱；被告庚○○則矢口否認涉有竊盜及盜刷信
    用卡之犯行，被告庚○○辯稱：「.. 我沒有偷東西.. 至銀樓刷卡的是我，但當
    時我有問乙○○卡是哪裡來，他叫我不要問那麼多。因為當時我們喝了酒，所以
    也沒有注意那麼多。」云云。經查：右揭事實業據被害人丙○○指述綦詳，且據
    證人丁○○、戊○○、甲○○、己○○證述明確，此外復有贓物認領保管單與被
    害人丙○○失竊之證件各一紙在卷可稽，以及錄有被告二人至銀樓盜刷信用卡之
    錄影帶一卷可資佐證。又被告乙○○雖辯稱：「.. 我太太不知道皮夾及行動電
    話是我偷的，隔一、二天，她發現皮包，問我，我才告訴他是我偷的。」云云，
    然查被告庚○○自承伊等均並無持有任何信用卡，且渠二人離開丁○○住處後，
    即搭乘計程車直接前往銀樓刷卡等語，衡情被告庚○○豈有不知該信用卡係屬他
    人所有，而持卡前往刷卡消費之理？且被告乙○○既將該信用卡交予被告庚○○
    ，而被告庚○○並佯為信用卡之持有人，當已知置有該信用卡之前開皮包為渠二
    人持有之中，豈有於一、二天之後才發現皮包之理？被告乙○○所辯，顯與常情
    不符，應為迴護被告庚○○之詞，不足採信，是被告庚○○前開辯稱，尚不足採
    ，綜上事證，被告二人犯行堪予認定。
二、核被告乙○○、庚○○所為，均係犯刑法第三百二十條第一項之竊盜罪及刑法第
    三百三十九條第一項、第三項之詐欺取財未遂罪。其二人間有犯意聯絡與行為分
    擔，為共同正犯，應依共同正犯論處。又被告二人所犯前開二罪之間，有方法與
    結果之牽連關係，應論以牽連犯，並從一重之竊盜罪處斷。爰審酌被告二人之犯
    罪動機、目的、手段、對被害人所生危害、犯後態度等一切情狀，分別量處如主
    文所示之刑，以示懲儆。末查，被告二人前均未受有期徒刑以上之刑之宣告，有
    被告二人之台灣高等法院檢察署刑案紀錄檢覆表在卷可稽，且犯罪後已與被害人
    達成和解，有卷附之和解書可資佐證，經此次罪刑之宣告，當知所警惕，而信無
    再犯之虞，本件認前開對其所宣告之刑，以暫不執行為適當，均併宣告緩刑二年
    ，以啟自新。
三、公訴意旨另以：被告二人亦於右揭時地，竊得戊○○所有置於丁○○前揭住處之
    置物間內皮夾中之現金一千五百元，因而認被告二人另涉有竊盜罪嫌。然訊之被
    告二人堅詞否認有竊取戊○○所有之一千五百元之犯行。經查，被害人戊○○雖
    於警訊、偵查及本院訊問時指述失竊情節在卷，且證人丁○○於偵查中證稱被告
    二人均曾先後離開客廳，至後方之廚房或廁所多時，而被害人戊○○之皮夾所放
    置之置物間則位於客廳後方等語，然此尚難推知被告二人係於前往客廳後方之際
    ，至置物間竊取戊○○之前開財物，而遽認上開失竊財物確為被告二人所為。此
    外，本院復查無其他積極證據足認被告二人另涉有本件竊盜犯行，其此部分之犯
    罪應屬不能證明，惟公訴人認此部分與右開被告二人有罪部分，有裁判上一罪之
    關係，爰不另為無罪之諭知。
據上論斷，應依刑事訴訟法第二百九十九條第一項前段，刑法第三百二十條第一項，
第三百三十九條第一項、第三項、刑法第五十五條、刑法第二十八條、刑法第七十四
條第一款，罰金罰鍰提高標準條例第一條前段，判決如主文。
本案經檢察官林吉泉到庭執行職務
中    華    民    國    八十九      年    八        月    二十二      日
                                  臺灣宜蘭地方法院刑事第二庭
                             審判長       法  官
                                          法  官
                                          法  官
如不服本判決，應於判決送達後十日內，向本院提出上訴狀。
附錄法條：
刑法第三百二十條第一項
刑法第三百三十九條第一項、第三項


司法院資訊處製作；財團法人民間司法改革基金會備份。
